臺灣板橋地方法院刑事判決　　　　　　　　　　　　九十三年度訴字第一四０八號
　　公　訴　人　臺灣板橋地方法院檢察署檢察官
　　被　　　告　甲○○
右列被告因毒品危害防制條例案件，經檢察官提起公訴（九十三年度核退毒偵字第四
一三號、毒偵字第二００六號、第二二一一號、第二０二一號）及併案移送審理（九
十三年度毒偵字第三三二四號），被告於準備程序就被訴事實為有罪之陳述，經本院
合議庭裁定由受命法官獨任進行簡式審判程序，本院判決如左：
    主  文
甲○○連續施用第一級毒品，累犯，處有期徒刑拾月；扣案毒品海洛因白粉參包（驗
後淨重各為零點壹壹公克、零點零參公克、零點貳公克）、海洛因殘渣袋壹個、殘留
海洛因溶液注射針筒壹支、含海洛因粉末斜口吸管壹支、注射針筒壹支均沒收；上開
海洛因白粉、溶液及殘渣併銷燬之。
    事  實
一、甲○○前因施用毒品案件，經本院依檢察官聲請以八十七年度毒聲字第八四號裁
    定移送觀察、勒戒後，認無繼續施用毒品之傾向，由臺灣板橋地方法院檢察署檢
    察官於民國（下同）八十八年四月二十二日以八十七年度偵字第二三一七九號不
    起訴處分書予以不起訴處分確定。繼甲○○又因施用第一級毒品案件，經本院依
    檢察官聲請以八十九年度毒聲字第六０三三號裁定移送觀察勒戒，因其有繼續施
    用傾向，由本院依檢察官聲請以八十八年度毒聲字第六四二九號裁定令入戒治處
    所施以強制戒治一年，其不服該裁定提起抗告，復經台灣高等法院以八十八年度
    毒抗字第八五六號裁定駁回抗告確定，嗣因其成績評定無繼續戒治必要，復經本
    院依檢察官聲請以八十九年度毒聲字第二００一號裁定停止戒治，所餘期間付保
    護管束，於八十九年十月十一日保護管束期滿，保護管束未經撤銷，視為戒治執
    行完畢。而甲○○上開施用第一級毒品犯行，由本院以八十九年易字第二六五號
    判決判處有期徒刑一年六月，甲○○不服判決提起上訴，經臺灣高等法院以八十
    九年度上訴字第九一八號判決駁回上訴而告確定，嗣甲○○於九十年十一月十二
    日縮刑假釋出監，所餘刑期付保護管束，於九十一年一月七日假釋期滿，假釋未
    經撤銷，所餘刑期視為執行完畢。而甲○○於前案執行完畢後，復因施用第一級
    毒品案件，經本院依檢察官聲請以九十一年度毒聲字第一０七一號裁定令入戒治
    處所施以強制戒治，九十二年四月二十八日戒治期滿，其所犯施用第一級毒品罪
    行，則經本院以九十一年度訴字第九００號判決判處有期徒刑八月確定，於九十
    二年十二月二十八日因縮刑執行完畢。
二、詎甲○○不知悔改，復基於施用第一級毒品之概括犯意，分別於九十三年二月十
    二日上午十時許、同年二月二十六日上午十時許、同年五月六日十五時許、同年
    七月四日中午十二時許、同年七月十五日十七時許，在臺北縣三峽鎮○○街五十
    九號住所，以開水稀釋海洛因再用注射針筒注射於手臂之方式，連續五次施用第
    一級毒品海洛因；依序於（一）九十三年二月十二日十四時三十分許，為警在其
    上開住處查獲，並扣得第一級毒品海洛因乙包（毛重零點二公克、驗後淨重零點
    一一公克）；（二）同年二月二十六日十四時五十分許為警強制採尿送驗，檢體
    有海洛因代謝物嗎啡陽性反應；（三）同年五月六日二十時二十分許，為警在位
    於臺北縣三峽鎮之舊三峽橋下查獲，並扣得甲○○所有供注射海洛因用注射針筒
    乙支（內有海洛因溶液）及其與另案被告顏永昌（由檢察官另案偵辦）共有施用
    殘留之海洛因殘渣袋乙個；（四）同年七月四日十五時四十分許，為警在臺北縣
    三峽鎮○○路八一巷十四弄七號前查獲，扣得甲○○持有海洛因乙包（毛重零點
    二六公克、驗後淨重零點零三公克）；（五）九十三年七月十六日上午八時三十
    分許，在臺北縣鶯歌鎮○○路一四六號一樓查獲，扣得甲○○所有藏於該處後院
    洗衣機後面之海洛因乙包（毛重零點四公克、驗後淨重零點二公克）、供注射海
    洛因用注射針筒乙支、斜口吸管乙支（內含有海洛因粉末）。
三、案經臺北縣政府警察局三峽分局報請臺灣板橋地方法院檢察署檢察官偵查起訴及
    該署併案移送審理。
    理  由
一、右開犯罪事實業經被告甲○○於本院審理時坦承不諱，且有其持有如事實欄所示
    供施用之毒品海洛因白粉共計三小包（驗後淨重各為零點一一公克、零點零三公
    克、零點二公克，見法務部調查局九十三年三月五日調科一字第六０００八０四
    ０號、九十三年八月十二日調科一字第六０００八五九八號鑑定通知書、臺北縣
    政府警察局三峽分局查獲毒品危害防制條例案件毒品初步檢驗報告書）、海洛因
    殘渣袋乙個、被告所有供施打海洛因用注射針筒共二支（其中乙支內有海洛因溶
    液）、斜口吸管乙支（內有海洛因粉末）扣案可考。而被告於事實欄二（一）、
    （二）、（四）所示時地為警查獲所採尿液檢體經送臺灣檢驗科技股份有限公司
    以酵素免疫分析法、氣相層析質譜儀分析法檢驗結果，呈毒品海洛因代謝物嗎啡
    陽性反應，有該公司於九十三年二月二十四日、同年三月十一日、七月十五日出
    具之濫用藥物檢體檢驗報告書附卷可稽，被告自白查與事實相符，本件事證明確
    ，被告犯行堪以認定。
二、查被告甲○○有事實欄一所示毒品前科及強制戒治執行完畢情形，有臺灣高等法
    院被告全國前案紀錄表、臺灣高等法院八十九年度上訴字第九一八號判決書、本
    院九十一年度訴字第九００號判決書、臺灣板橋地方法院檢察署八十八年度偵字
    第二三一七九號不起訴處分書檢索系統列印本可憑，其於強制戒治執行完畢後五
    年內再度施用第一級毒品，依毒品危害防制條例第二十三條第二項規定，核其所
    為係犯同條例第十條第一項施用第一級毒品罪。而因施用海洛因易有成癮性，被
    告所犯之罪罪名相同、時間亦近接，顯係基於概括犯意所為，應依連續犯例以犯
    一毒品危害防制條例第十條第一項之施用第一級毒品罪論處並加重其刑。至被告
    持有海洛因之低度行為則為施用之高度行為所吸收，不另論罪。被告於九十三年
    七月十五日十七時許，在臺北縣三峽鎮○○街五十九號住所，以開水稀釋海洛因
    再用注射針筒注射於手臂之方式施用毒品海洛因之犯行，檢察官雖未及於起訴事
    實內載明，惟經併案移送審理，且與被告原被訴施用第一級毒品海洛因罪行間有
    連續犯裁判上一罪關係，仍為起訴效力所及，本院應併予審究。又被告前犯施用
    第一級毒品罪，由本院以八十九年易字第二六五號判決判處有期徒刑一年六月，
    被告不服判決提起上訴，經臺灣高等法院以八十九年度上訴字第九一八號判決駁
    回上訴而告確定，被告於九十年十一月十二日縮刑假釋出監，所餘刑期付保護管
    束，於九十一年一月七日假釋期滿，假釋未經撤銷，所餘刑期視為執行完畢；嗣
    又再犯施用第一級毒品罪，經本院以九十一年度訴字第九００號判決判處有期徒
    刑八月確定，於九十二年十二月二十八日因縮刑執行完畢，有臺灣高等法院被告
    全國前案紀錄表可稽，被告於有期徒刑執行完畢後五年內再犯本件有期徒刑以上
    刑之罪，為累犯，應依法遞加重其刑。
三、按被告甲○○施用海洛因雖屬戕害己身，但施用海洛因後，有短暫興奮及欣快感
    ，而隨之而來卻會陷入困倦狀態，長期使用會產生耐藥性及心理、生理依賴性，
    即需增加劑量始可達到主觀相同效果，一旦停止使用，除產生戒斷反應外，易伴
    有心理之渴藥性，導致施用者無法控制自身行為。本院審酌上情及被告有多次毒
    品前科、竟再施用毒品海洛因而犯本罪，核其行為對社會秩序具有危害性、暨其
    犯罪後能坦承犯行之態度等一切情狀，量處如主文所示之刑，以資懲儆。扣案海
    洛因三小包內之海洛因白粉（驗後淨重各為零點一一公克、零點零三公克、零點
    二公克）、海洛因殘渣袋內之海洛因殘渣及注射針筒乙個內殘留海洛因溶液、斜
    口吸管乙支內之海洛因粉末，為被告持有供施用之第一級毒品，依毒品危害防制
    條例第十八條第一項前段規定諭知沒收銷燬；上開海洛因外包裝袋及盛裝海洛因
    溶液之注射針筒乙支、留有海洛因粉末之斜口吸管乙支連同另一支注射針筒為被
    告所有供犯本罪所用之物，經被告坦承在案，併依刑法第三十八條第一項第二款
    宣告沒收。
四、本件被告甲○○係被訴犯毒品危害防制條例第十條第一項所定五年以下、六月以
    上有期徒刑之施用第一級毒品罪，其於本院行準備程序時對被訴事實為有罪之陳
    述，經受命法官告以簡式審判程序之旨，並聽取檢察官、被告意見後，由本院合
    議庭裁定由受命法官獨任進行簡式審判程序，末此敘明。
據上論斷，應依刑事訴訟法第二百九十九條第一項前段、第二百七十三條之一第一項
、第二百七十三條之二，毒品危害防制條例第十條第一項、第十八條第一項前段，刑
法第十一條、第五十六條、第四十七條、第三十八條第一項第二款，判決如主文。
本案經檢察官李吉祥到庭執行職務
中　　　華　　　民　　　國　　九十三　　年　　　十　　　月　　  七　  　日
                                臺灣板橋地方法院刑事第七庭
                                      法  官  陳  恒  寬
右正本證明與原本無異。
如不服本判決應於送達後十日內向本院提出上訴狀。
                                      書記官  王  春  森
中　　　華　　　民　　　國　　九十三　　年　　　十　　　月　　  七　  　日
附錄本案所犯法條全文
毒品危害防制條例第十條
施用第一級毒品者，處六月以上五年以下有期徒刑。
施用第二級毒品者，處三年以下有期徒刑。
